臺灣高等法院刑事判決　　　　　　　　　　　　九十三年度上重更(二)字第一六號
　　上　訴　人
　　即　被　告　丁○○
　　輔　佐　人
　　即被告之父　丙○○
　　指定辯護人　本院公設辯護人　甲○○
　　上　訴　人
　　即　被　告　己○○
　　選任辯護人　張智剛律師
　　上　訴　人
　　即　被　告　壬○○
　　選任辯護人　賴玉山律師
　　　　　　　　文聞律師
　　　　　　　　趙國生律師
　　上　訴　人
　　即　被　告　庚○○
　　選任辯護人　林振堆律師
　　上　訴　人
　　即　被　告　乙○○
　　選任辯護人　葉子瑋律師
　　上　訴　人
　　即　被　告　戊○○
　　選任辯護人　劉承斌律師
　　上　訴　人　辛○○
　　選任辯護人　彭國能律師
上列上訴人因違反槍砲彈藥刀械管制條例等案件，不服臺灣板橋
地方法院90年度重訴字第9號，中華民國90年10月24日第一審判
決（起訴案號：臺灣板橋地方法院檢察署89年度偵字第21557、
21558、22702、23180號，90年度偵字第1224、1502、3141、357
3、4003號；移送併辦：臺灣桃園地方法院檢察署90年度偵字第
6476、11484號），提起上訴，經判決後，由最高法院第二次發
回更審，本院判決如下：
    主  文
原判決關於丁○○共同連續未經許可販賣衝鋒槍及定執行刑部分
；己○○共同連續未經許可販賣衝鋒槍及定執行刑部分；壬○○
、庚○○、辛○○、乙○○、戊○○部分撤銷。
丁○○共同連續未經許可，販賣手槍，處無期徒刑，褫奪公權終
身，併科罰金新臺幣壹仟萬元，罰金如易服勞役，以罰金總額與
陸個月之日數比例折算。扣案之提單肆紙、發電機說明書壹份、
發電機壹部、捷克CZ廠製零點二五吋自動手槍壹支（槍枝管制編
號：0000000000，槍號Z510981），捷克CZ廠製口徑零點二五吋
制式半自動手槍貳支（槍枝管制編號：0000000000、0000000000
，槍號Ｚ511031，Ｚ510936），口徑零點二五吋制式半自動手槍
彈拾伍顆（扣得貳拾壹顆，試射陸顆），ＣＺ九九口徑九MM式半
自動手槍壹支（槍枝管制編號：0000000000，槍號33340），比
利時白朗寧（BROWN ING）廠製口徑九MM之制式半自動手槍壹支
（槍枝管制編號：0000000 000），德國WALTHER廠製P九九型口
徑九MM之制式半自動手槍參支（槍枝管制編號：000 0000000 至
0000000000），及德國ＨＫ廠製USPCOMPACT型口徑九MM之半自動
制式手槍拾參支（槍枝管制編號：0000000000至00000 00000 ）
及供白朗寧槍用之彈匣參個、供德國WALTHER廠製P九九型口徑九
MM之制式半自動手槍用之彈匣陸個、供德國ＨＫ廠製USPCOMPA C
T型口徑九MM之半自動制式手槍用之彈匣貳拾柒個，及制式口徑
九MM子彈壹仟參佰肆拾顆（扣得壹仟參佰玖拾顆，鑑驗試射伍拾
顆）、制式口徑零點三八吋子彈壹佰貳拾顆、制式口徑零點二五
吋手槍子彈柒拾貳顆、制式口徑九MM手槍子彈壹佰玖拾捌顆，及
彈匣肆個，均沒收。
己○○共同連續未經許可，販賣手槍，累犯，處有期徒刑拾陸年
，併科罰金新臺幣伍佰萬元，罰金如易服勞役，以罰金總額與陸
個月之日數比例折算。扣案之捷克製CZ七五COMPACT型制式九MM
口徑半自動手槍壹支（槍枝管制編號：00000 00000）、美國BER
 E TTA廠MOD. 21A口徑零點二五吋半自動手槍壹支（槍枝管制編
號：0000000000）、口徑九MM制式子彈壹顆、捷克CZ廠製口徑六
點三五MM之制式半自動手槍壹支（槍枝管制編號：0000000000，
槍號為Z506828）、以色列IMI廠製JERI CHO 941FBL型口徑九MM
之制式半自動手槍壹支（槍枝管制編號：0000000000，槍號為X0
 00 0000）、具殺傷力之土造子彈玖顆（扣得拾參顆，鑑驗試射
肆顆，直徑約九MM之金屬彈頭）、美國INTRATEC廠製TEC-九M型
口徑九MM之制式半自動手槍壹支（槍枝管制編號：0000000000）
、仿克拉克半自動手槍改造手槍壹支（槍枝管制編號：00000000
00）、捷克CZ廠製七五COMPACT型制式九MM口徑半自動手槍壹支
（槍枝管制編號：0000000000，槍號B6146）、義大利BERETTA廠
製84型口徑九MM之制式半自動手槍壹支（槍枝管制編號：000000
00 00，槍號Ｄ85369Ｙ）、比利時BROWNINGARMS COMPANY製BDA
-38 0型口徑九MM（零點38吋）之制式半自動手槍壹支（槍枝管
制編號：0000000000，槍號為ＮＴ0398）、蘇聯製口徑九MM（零
點38吋）之制式半自動馬可洛夫手槍壹支（槍枝管制編號：0000
0000 00）、中共NORINCO廠製七七型口徑七點六二MM之制式半自
動黑星手槍一支（槍枝管制編號：0000000000，槍號為0000000
）、制式口徑九MM子彈拾參顆（扣得參拾壹顆，鑑驗試射拾捌顆
，壹顆無法擊發，係不發彈）、制式九MM（零點38吋）子彈拾陸
顆（扣得貳拾伍顆，試射玖顆）、制式口徑七點六二MM子彈貳顆
（扣得伍顆，試射參顆），均沒收。
戊○○未經許可，持有自動步槍，處有期徒刑伍年陸月，併科罰
金新臺幣貳佰萬元，罰金如易服勞役，以罰金總額與陸個月之日
數比例折算。扣案美國BUSH MASTER廠製XM15-E2S型制式口徑五
點五六MM自動步槍壹支（槍枝管制編號：0000000000），制式口
徑五點五六MM步槍彈拾陸顆（扣得拾捌顆，鑑驗試射貳顆），均
沒收。
壬○○、庚○○、乙○○、辛○○均無罪。
    事  實
一、丁○○前曾因犯偽造文書罪，於民國88年3月15日，經臺灣
    板橋地方法院以87年訴字第2012號判處有期徒刑四月，緩刑
    二年確定（不構成累犯）。己○○前有妨害自由、槍砲彈藥
    刀械管制條例、贓物、違反麻醉藥品管理條例、組織犯罪條
    例、毀損罪等多次前科，最後一次係因違反麻醉藥品管理條
    例案件，於87年2月27日，經臺灣臺北地方法院判處有期徒
    刑七月確定，於88年10月7日執行完畢。張翔飛曾因妨害自
    由案件，於81年8月11日經本院判處有期徒刑一年確定，於
    82年7月3日執行完畢（不構成累犯），均猶不知悔改。
二、丁○○因自身經濟狀況不佳，因其曾就讀陸軍軍官學校，對
    於槍枝有相當程度之瞭解，且知走私槍械子彈可牟取暴利，
    ，亟思自國外走私進口槍械、子彈販賣圖利，惟苦無適當走
    私方法及機會，嗣88年9月21日凌晨，臺灣地區發生大地震
    （即俗稱九二一大地震），因電力輸送受損，市面上急需發
    電機，丁○○認有機可乘，與其同居女友張淑惠（另經臺灣
    板橋地方法院以90年度重訴字第9號判決判處免刑確定），
    均明知槍械、子彈（含零件）係懲治走私條例管制公告管制
    物品項目及其數額所公告管制之進出口物品，竟基於私運管
    制物品槍彈進口、販賣圖利、行使偽造私文書之概括犯意聯
    絡及行為分擔，自89年1月間至89年12月9日止，連續為以下
    之行為：
（一）於89年1月間，由丁○○自柬埔寨不詳姓名年籍之人購得
      克拉克、掌心雷、捷克ＣＺ廠製ＣＺ七五、ＣＺ九九、九
      ０手槍、點38左輪手槍及其他不詳型式槍枝等均屬槍砲彈
      藥刀械管制條例第4條所管制之槍枝10支，及約500多發之
      上開管制槍枝之子彈、彈匣後，並購置發電機1部，拆解
      挖空內部，將槍彈以鋁箔紙包裝後填塞入發電機內，再將
      之組合以掩人耳目，於同年1月26日進口，丁○○則先行
      搭機返國接應（以下皆同此方式），同年月27日某時由張
      淑惠持其不知情之胞弟張今一之國民身分證委由不知情址
      設臺北市○○○路○段152號12樓3室之晁祥股份有限公司
      （即祥利報關行）之職員，偽造以張今一名義申報之進口
      報單私文書一張，由該報關行不知情之職員持向財政部臺
      北關申報自柬埔寨進口發電機一部，而使臺北關承辦人員
      陷於錯誤，將之登載於其掌管之進口報關之公文書上，足
      以生損害於張今一及財政部關稅局管理進出口報關之正確
      性，而走私進口管制物品槍彈得逞。於同日某時報關進口
      後，知情丁○○所申報進口之發電機內部係走私上開未經
      許可不得販賣、運輸之槍彈之己○○、蘇元德（蘇某原審
      未審結）二人，夥同丁○○、張淑惠共同於基於運輸槍彈
      犯意聯絡及行為分擔，在臺北市○○○路、梧州街口接貨
      後，共同運輸至臺北縣中和市○○路○段114巷10弄17號2
      樓拆解起出槍彈，由丁○○取走全部槍彈，將之藏放於臺
      北縣土城市世華聯合銀行土城分行以他人名義申請承租之
      保險箱內，伺機販賣圖利。
（二）89年3月間，丁○○以同上方式自柬埔寨購得制式之捷克
      CZ廠製七五、ＣＺ九九、馬可洛夫、掌心雷及其他不詳型
      式槍枝等均屬槍砲彈藥刀械管制條例第4條所管制之槍枝
      約10支，及不詳數目之上開槍枝所使用子彈、彈匣後，以
      同上方式裝入挖空內部之發電機內，於同年3月21日進口
      ，同年3月24日由張淑惠持由不詳之人偽造之「林志平」
      國民身分證（事成後燒燬），以同於上開方法委由同上不
      知情之翔利報關行之職員，偽造以林志平之名義申報之進
      口報單私文書一張，再由該報關行不知情之職員持向財政
      部台北關申報進口發電機一部，使台北關承辦人員亦陷於
      錯誤，將之登載於其掌管之進口報關之公文書上，足以生
      損害於林志平及財政部關稅局管理進出口報關之正確性。
      於同日某時報關進口後，由丁○○、張淑惠夥同知情之蘇
      元德，共同基於運輸槍彈之犯意聯絡及行為分擔，同至臺
      北縣中和市○○路、泰和街口接貨，共同載至臺北縣中和
      市○○路557號4樓張淑惠與丁○○同居處拆解起出槍彈後
      ，於同年3月底、4月初間，由有共同販賣槍彈犯意聯絡之
      己○○，以47萬元之價格，在板橋市○○路家樂福商場地
      下室停車場，販賣此次走私進口之捷克製ＣＺ九九（口徑
      九MM式半自動手槍，槍枝管制編號：0000000000，槍號33
      340），及馬可洛夫、掌心雷各一支及九０手槍之子彈100
      顆予包春俊，得款由己○○分得10萬元，其餘由丁○○取
      得。
（三）89年9月間，丁○○透過葛恆弼之介紹而認識蔡自強（已
      判刑確定），由蔡自強介紹而認識泰國之華籍綽號「生哥
      」（音）不詳真實姓名年籍之男子，洽談走私進口槍彈之
      事宜，嗣因雙方無法談妥，丁○○、張淑惠乃於同年11月
      初某日，約同葛恆弼、己○○及蔡自強，同至台北市○○○路、林森北路口之吉星港式飲茶，共商走私進口槍彈事
      宜，蔡自強則意圖擁槍自重，出資美金8千元預定購買德
      國ＨＫ廠製USP COMPACT型口徑九MM之半自動制式手槍5支
      （每支附2個彈匣、每個彈匣子彈13發），共同藏放於丁○○欲走私進口之發電機中，共同矇混進口，其餘私運進
      口之槍彈，則欲供丁○○、張淑惠、葛恆弼、己○○共同
      販賣牟利。嗣蔡自強與泰國之「生哥」談妥後，丁○○旋
      即搭機前往泰國，透過「生哥」購得比利時白朗寧（BROW
      NING）廠製口徑九MM之制式半自動手槍1支（槍枝管制編
      號：0000000000，槍號送鑑時已磨滅，機械性能良好，可
      擊發子彈，認具殺傷力），德國WALTHER廠製P九九型口徑
      九MM之制式半自動手槍3支（槍枝管制編號：0000000 000
      至0000000000，槍號送鑑時已磨滅，機械性能良好，可擊
      發子彈，認具殺傷力）及德國ＨＫ廠製USP COMPACT型口
      徑九MM之半自動制式手槍13支（槍枝管制編號：00000000
      00至0000000000，槍號送鑑時已磨滅，機械性能良好，可
      擊發子彈，認具殺傷力）及供白朗寧槍之使用之彈匣三個
      、供德國WALTHER廠製P九九型口徑九MM之制式半自動手槍
      用之彈匣6個、供德國ＨＫ廠製USP COMPA CT型口徑九MM
      之半自動制式手槍用之彈匣27個，另1個彈匣則無法供上
      述槍枝使用，及均具殺傷力之1390顆（試射50顆）制式口
      徑九MM子彈、120顆制式口徑零點38吋子彈。由泰國方面
      以上開同於柬埔寨走私進口之方式，將槍彈藏於挖空內部
      之發電機內，以便伺機走私進口。嗣於89年11月14日14時
      許，經警在臺北縣中和市○○街9號合作金庫中和支庫張
      淑惠承租之Ｄ種19505號保險箱內查獲均具殺傷力之制式
      口徑零點2 5吋手槍子彈72顆、制式口徑九MM手槍子彈198
      顆及制式口徑八MM空包彈加裝直徑約5.3MM之金屬彈頭改
      造而成之子彈1顆（經試射）、彈匣4個及變造之「林瑞昌
      」國民身分證1枚，而查知丁○○已販入槍彈欲再走私進
      口，經警於89年12月9日下午5時40分許，丁○○搭乘荷蘭
      航空公司飛機入境桃園中正機場時，由臺灣板橋地方法院
      檢察署檢察官率員警在入境大廳拘提丁○○，在其身上查
      獲提單4張、發電機說明書1份，並於同日晚8時許，在臺
      北關稅局、華儲股份有限公司倉庫內，搜扣丁○○進口發
      電機一台，經移至臺北市○○路19號臺北市政府警察局贓
      車保管場拆卸，終在次日凌晨2時許，於發電機內，起獲
      均具殺傷力之上開比利時白朗寧（BROW NING）廠製口徑
      九MM之制式半自動手槍1支（槍枝管制編號：0000000000
      ），德國WALTHER廠製P九九型口徑九MM之制式半自動手槍
      3支（槍枝管制編號：0000000000至0000000000），及德
      國ＨＫ廠製USPCOM PACT型口徑九MM之半自動制式手槍13
      支（槍枝管制編號：0000000000至0000000000）及供白朗
      寧槍使用之彈匣3個、供德國WALTHER廠製P九九型口徑九
      MM之制式半自動手槍用之彈匣6個、供德國ＨＫ廠製USPCO
      MPAC T型口徑九MM之半自動制式手槍用之彈匣27個，另彈
      匣1個（無法供上述槍枝使用），及制式口徑九MM子彈134
      0顆（扣得1390顆，鑑驗試射50顆）、制式口徑零點38吋
      子彈120顆。經警於12月9日下午6時許，在臺北縣新莊市
      ○○街35巷3弄8號之1（2樓）查獲己○○，並於於89年12
      月29日下午15時30分許，在板橋市大漢橋下之「大漢海釣
      場」起出己○○意圖營利而向丁○○、張淑惠及不詳姓名
      年籍之人販入而持有之具殺傷力捷克製CZ七五COMP ACT型
      制式九MM口徑半自動手槍1支（槍枝管制編號：000000000
      0）、美國BERETTA廠MOD.21A口徑零點25吋半自動手槍1支
      （槍枝管制編號：00 00000000）、口徑九MM制式子彈一
      顆、口徑零點25吋子彈3顆（鑑驗試射3顆）。後再於90年
      1月21日16時許，在臺北縣新莊市○○路304之5號「新世
      紀釣魚場」旁空地，查獲己○○意圖營利向丁○○、張淑
      惠及不詳姓名年籍之人販入而持有具殺傷力捷克CZ廠製口
      徑6.35MM之制式半自動手槍（槍枝管制編號：0000000000
      ，槍號為Ｚ50 6828）、以色列IMI廠製JERI CHO941F B L
      型口徑九MM之制式半自動手槍1支（槍枝管制編號：00000
      0 0000，槍號送鑑時已磨滅，經電解腐蝕法研判槍號為X0
      000000）、均具殺傷力之土造子彈13顆（試射4顆）及制
      式口徑零點25吋子彈1顆（試射）。最後於同年2月19日18
      時許，在台北縣板橋市○○路○段608巷內華江橋下「上海
      灘海釣場」，經警搜獲己○○意圖營利而向丁○○、張淑
      惠及不詳姓名年籍之人販入而持有之具殺傷力美國INTR
      AT EC廠製TEC-九M型口徑九MM之制式半自動手槍1支（槍
      枝管制編號：00000 00000，槍號送鑑時已磨滅）、仿克
      拉克半自動手槍改造之可擊發子彈具有殺傷力之改造手槍
      1支（槍枝管制編號：00000 00000）、捷克CZ廠製七五CO
      MPA CT型制式九MM口徑半自動手槍1支（槍枝管制編號：0
      000000000，槍號B61 46）、義大利BERETTA廠製84型口徑
      九MM之制式半自動手槍1支（槍枝管制編號：0000000000
      ，槍號D85369y）、比利時BROWN ING ARMS COMPANY製BDA
      -380型口徑九MM（0.38吋）之制式半自動手槍1支（槍枝
      管制編號：0000000000，槍號為NT039 8）、蘇聯製口徑
      九MM（0.38吋）之制式半自動馬可洛夫手槍1支（槍枝管
      制編號：0000000000）、中共NORINCO廠製七七型口徑7.6
      2MM之制式半自動黑星手槍1支（槍枝管制編號：00000000
      00，槍號為0000000）、子彈61顆（其中制式口徑九MM子
      彈31顆，鑑驗試射18顆，除1顆無法擊發，係不發彈，餘
      均具殺傷力；另25顆係制式九MM（0.38吋）子彈，試射9
      顆，認具殺傷力；其餘5顆，試射3顆，係制式口徑7.6 2
      MM子彈，認均具殺傷力）。
三、丁○○於89年間透過邱義翔而認識劉自信，於89年6月間某
    日，在桃園縣中壢市不詳地點交付其非法持有，具殺傷力之
    捷克CZ廠製零點25吋自動手槍1支（槍枝管制編號：0000000
    000，槍號Z510981）及口徑零點25吋制式半自動手槍彈3顆
　　（鑑驗時均已試射），價格為13萬元，販賣予劉自信，嗣經
  　警於同年12月29日16時30分許，在桃園縣平鎮市○○街62號
    ，搜扣劉自信以13萬元向邱舜購買後非法持有，具有殺傷力
    之上開槍彈；復於89年12月下旬某日，丁○○至桃園縣中壢
    市與劉自信餐敘，在不詳地點將其非法持有具殺傷力之制式
    口徑九MM子彈6顆及1顆不具殺傷力之改造子彈，交予劉自信
    。劉自信將該6顆具殺傷力之九MM子彈藏放於中壢市○○路
    41 號3樓301室，未經許可而持有之。嗣於90年7月12日凌晨
    2時許，經警持搜索票於該址查獲，並起出該6顆具殺傷力之
    九MM子彈。
四、葛恆弼（已判免刑確定）意圖營利，於89年5、6月間某日，
    在中和市○○路557號4樓張淑惠住處向張淑惠、丁○○以不
    詳價格購得捷克CZ廠製口徑零點25吋制式半自動手槍2支（
    槍枝管制編號：0000000000、0000000000，槍號Ｚ511031，
    Ｚ510936），口徑零點25吋制式半自動手槍彈21顆（鑑驗時
    試射6顆）。嗣同年2月8日8時40分許，經警依葛恆弼之供述
    帶同至臺北市○○○路○段2巷57弄15號前空地上之廢棄車輛
    內，主動繳交具殺傷力之上開槍彈。
五、戊○○基未經許可於89年間某日自己○○處取得而非法持有
    可擊發子彈具殺傷力之美國BUSH MASTER製XM一五-E2S型制
    式口徑5.56MM之M16自動步槍1支，及M16自動步槍之子彈18
    顆，將之藏放於台北縣新莊市○○路42巷8號之1住處而未經
    許可持有之，嗣於89年2月16日15時30分許，警方依己○○
    之供述，於上址戊○○住處查獲戊○○，由戊○○帶同警方
    於臺北縣新莊市○○路河堤外，搜獲戊○○害怕遭警查緝而
    丟置於該處，具殺傷力之上開美國BUSH MASTER廠製自動步
    槍1支、及子彈18顆（鑑驗試射2顆）。
六、案經臺北市政府警察局大安分局移送及臺灣板橋地方法院檢
    察署檢察官自動檢舉偵查起訴暨臺灣桃園地方法院檢察署移
    請併辦。
    理  由
壹、被告丁○○部分：
一、訊據被告丁○○固坦承於89年1月、3月及12月共走私進口管
    制物品槍彈三次，並坦承確實曾出售槍枝予己○○與劉自信
    等情，惟矢口否認曾經走私89年9月該次槍彈，辯稱：最後
    一次被查獲，係因為葛恆弼當秘密證人後，介紹蔡自強與其
    認識，並由臺北市政府警察局大安分局匯了15萬5千元給其
    當運費，其才會走私槍枝云云，經查：
（一）被告丁○○自89年1月間起至89年12月9日止，共計走私進
      口槍彈3次，均由丁○○負責策劃等情，業據被告丁○○
      於警訊中供稱曾走私進口槍彈3次（見89年度偵字第22702
      號卷第12頁背面至13頁背面），於本院審理中亦坦承走私
      進口槍彈3次，並經證人張淑惠於警訊、偵查、原審及上
      訴審訊問時供述屬實（見89年度偵字第21557號偵查卷第9
      頁、第62頁至64頁、原審90年5月1日、6月5日及本院上訴
      審91年7月19日訊問筆錄第7頁），並有上開以張今一、林
      志平名義申報進口之進口報單2紙附於89年度偵字第21557
      號卷第38與第40頁可參，復有被告丁○○販賣予包春俊、
      劉自信及葛恆弼之屬89年1月、3月走私進口經扣案之槍彈
      可證，並於89年12月9日經警查獲時，自其身上起出之提
      單4紙可佐，被告丁○○先後3次走私進口管制之槍彈，要
      堪認定，
（二）被告丁○○於槍彈走私進口後，即將之藏放於如事實欄所
      示之銀行保險箱或中和市○○路557號4樓，大部分槍彈交
      予己○○，亦曾販賣予包春俊等人，業據被告丁○○於偵
      查中供稱：「是透過己○○來賣，九０手槍是11至14萬元
      ，掌心雷是7至8萬，我和己○○各分一半，九０手槍在柬
      國買是3萬多元，掌心雷約1萬元」「……我是將槍彈交己○○處理……」等語（見89年度偵字第22702卷第204頁背
      面至205頁正面），並經證人張淑惠於警訊中供稱：「由
      丁○○起頭策劃分配走私工作槍械……，每次進（口）槍
      械由我將槍械放在保管箱內，並負責將槍械拿給己○○、
      葛恆弼、潘國寶銷售，資金由丁○○、己○○二人出資或
      先收訂金，從柬埔寨購得，掌心雷以4至5萬元，點22手槍
      13至15萬元賣出，九０手槍17至18萬元、子彈每顆3百至5
      百元……」等語（見89年度偵字第21557號偵查卷第9至10
      頁），被告丁○○、張淑惠共同私運管制之槍彈，販賣營
      利，至為明確。
（三）被告丁○○所走私進口之槍彈，分別於事實欄所示之時地
      販賣予包春俊、劉自信，此觀之同案被告己○○於警訊中
      供稱：「第二次走私槍械是在89年3月24日，由何人載運
      走私槍械我不知道，但是這一次我知道大邱走私衝鋒槍，
      及數把短槍，小包（包春俊）託我向大邱買了一把ＣＺ九
      九、一把ＣＺ七五、一把馬可洛夫、一把掌心雷、這是在
      3月底4月初左右的事」「與小包交易地點在板橋市○○路
      家樂福商場地下停車場。」（見89年度偵字第22702卷第
      261頁），而包春俊所購得之ＣＺ九九手槍業於89年4月16
      日為警查獲，此有扣押證明筆錄在卷可稽，該扣案ＣＺ九
      九手槍經送鑑驗結果，口徑九MM式半自動手槍，槍枝管制
　　　編號：0000000000，槍號為33340，機械性能良好，認具
  　　殺傷力，此有內政部警政署刑事警察局89年5月12日刑鑑
      字第50544號鑑驗通知書可憑。被告丁○○，於89年6月間
      某日，在桃園縣中壢市不詳地點交付其非法持有，具殺傷
      力之捷克CZ廠製零點25吋自動手槍1支（槍枝管制編號：0
      000000 000，槍號Z510981）及口徑零點25吋制式半自動
      手槍彈3顆（鑑驗時均已試射），價格為13萬元，販賣予
      劉自信，嗣經警於同年12月29日16時30分許，在桃園縣平
      鎮市○○街62號，搜扣劉自信以13萬元向邱舜購買後非法
      持有，具有殺傷力之上開槍彈；復於89年下旬某日，丁○○在不詳地點將其非法持有具殺傷力之制式口徑九MM子彈
      6顆及1顆不具殺傷力之改造子彈，交予劉自信。劉自信將
      該6顆具殺傷力之九MM子彈藏放於中壢市○○路41號3樓30
      1室，未經許可而持有之。嗣於90年7月12日凌晨2時許，
      經警持搜索票於該址查獲等情，業據另案被告劉自信於本
      院更一審審理時證稱：伊在89年12月29日在桃園縣平鎮市
      ○○街62號被查扣捷克制式點25槍及子彈係於被抓時半年
      前以14萬元在中壢後火車站向被告丁○○買的。伊在桃園
      地檢署所供7顆子彈係丁○○到中壢時所交付為實在。（
      見更一審92年10月29日審判筆錄）及劉自信於臺灣桃園地
      方法院檢察署90年度偵字第11484號槍砲彈藥刀械管制條
      例案件檢察官訊問時對其自被告丁○○在不詳地點取得具
      殺傷力之制式口徑九MM子彈6顆及1顆不具殺傷力之改造子
      彈，供承不諱，並經被告丁○○於原審及本院審理時坦承
      在卷，互核相符，堪信為真。該捷克制點25手槍及子彈經
      送鑑驗結果，認機械性能良好，可擊發子彈，認具殺傷力
      ，送鑑子彈3顆，認均係口徑零點25吋制式半自動手槍彈，
      認具殺傷力。而於90年7月12日扣押之7顆子彈經送鑑驗結
      果，其中1顆係土造金屬彈殼加裝八MM土造金屬彈頭組合
      而成，不具殺傷力；另6顆（鑑驗時試射2顆）係制式九MM
      子彈，認均具殺傷力，分別有內政部警政署刑事警察局89
      年12月30日刑鑑字第203812號及90年7月17日刑鑑字第130
      411號鑑驗通知書可憑。是被告丁○○販賣槍枝予包春俊
      、劉自信一節，應堪認定。
（四）被告丁○○私運進口之捷克CZ廠製口徑零點二五吋制式半
      自動手槍2支販賣予證人葛恆弼等情，業據被告葛恆弼供
      承不諱，並經被告丁○○、證人張淑惠、潘國寶分別於警
      訊、偵查及原審訊問時供述明確，互核相符，並有證人葛
      恆弼販入之捷克CZ廠製口徑零點25吋制式半自動手槍2支
      ，口徑零點25吋制示半自動手槍彈21顆（鑑驗時試射6顆
      ）扣案可稽。又扣案之上開槍彈經送鑑驗結果，認係捷克
      CZ廠製口徑零點25吋制式半自動手槍2 支（槍枝管制編號
      ：0000000000、0000000000，槍號Ｚ511031，Ｚ510936）
      ，機械性能良好，可擊發子彈，認均具殺傷力，口徑零點
      25吋制式半自動手槍彈21顆（試射6顆），認均具殺傷力
      。有內政部警政署刑事警察局90年2月14日刑鑑字第16330
      號鑑驗通知書可參，事證亦甚明確，被告丁○○販賣槍枝
      予證人葛恆弼之犯行，堪以認定。
（五）經警於89年11月14日14時許，在台北縣中和市○○街合作
      金庫中和支庫張淑惠上開保險箱內查獲子彈271顆、彈匣4
      個及變造之「林瑞昌」國民身分證1枚等物，均係被告丁○○所有，而與證人張淑惠共同持有等情，業據被告丁○○於偵查中坦承該扣案物為其所有（見89年度偵字第2270
      2卷第362 頁），並經證人張淑惠陳述明確，上開查扣物
      係屬被告所有無疑。而查扣之子彈271顆，經送內政部警
      政署刑事警察局鑑驗結果，72顆認均係制式口徑零點25吋
      手槍子彈，均具殺傷力，198顆係制式口徑九MM手槍子彈
      ，認均具殺傷力，另一顆（經試射）認係制式口徑八MM空
      包彈加裝直徑約五點三MM之金屬彈頭改造而成之子彈，認
      具殺傷力，彈匣4個係制式金屬彈匣，有該局89年11月21
      日刑鑑字第183164號鑑驗通知書在卷可證，被告丁○○辯
      稱非其所有云云，不足採信。
（六）被告丁○○、證人張淑惠、葛恆弼均未經事實欄所示之張
      今一等人之同意，而擅自以上開方法偽造張今一等人名義
      之進口報單私文書，並持以行使向財政部台北關申報進口
      發電機，使該公務員陷於錯誤而登載於掌管之進口報關之
      公文書上，偽造之國民身證，則於事成後燒燬等情，已分
      據共同被告張淑惠、葛恆弼供承不諱，並有進口報單四紙
      及變造之林瑞昌國民身分證一枚在卷可稽。
（七）經警於89年12月9日於中正機場拘提丁○○後，於同日晚
      上8時許，在台北關稅局、華儲股份有限公司倉庫內，查
      獲丁○○自泰國走私之發電機1部，經拆解起出之槍彈及
      彈匣，係被告丁○○經由被告蔡自強之介紹自泰國「生哥
      」處購得之槍彈，其中有五支德國ＨＫ廠製USP COMPACT
      型口徑九MM之半自動制式手槍及每支2個彈匣、每個彈匣
      13發子彈係蔡自強所有外，其餘均為丁○○預收訂金所購
      買走私進口供販賣圖利之槍彈等情，已據同案被告蔡自強
      供承在卷，核與證人張淑惠、葛恆弼於偵查中（見89年度
      偵字第22702卷第186至187頁、第194至195頁）供述之情
      節大致相符，復有上開具殺傷力之槍枝17枝及子彈1510顆
      及彈匣37個、提單4紙、發電機說明書1份扣案可稽，又扣
      案之槍彈經送內政部警政署刑事警察局鑑驗結果，認係比
      利時白朗寧（BROWNING）廠製口徑九MM之制式半自動手槍
      1支（槍枝管制編號：0000000000，槍號送鑑時已磨滅，
      機械性能良好，可擊發子彈，認具殺傷力），3支德國WAL
      THER 廠製P九九型口徑九MM之制式半自動手槍（槍枝管制
      編號：0000000000至0000000000，槍號送鑑時已磨滅，機
      械性能良好，可擊發子彈，認具殺傷力）及13支德國ＨＫ
      廠製USP COMPACT型口徑九MM之半自動制式手槍（槍枝管
      制編號：0000000000至0000000000，槍號送鑑時已磨滅，
      機械性能良好，可擊發子彈，認具殺傷力）及供白朗寧槍
      之使用之彈匣3個、供德國WALTHER廠製P九九型口徑九MM
      之制式半自動手槍用之彈匣6個、供德國ＨＫ廠製USPCOMP
      ACT型口徑九MM之半自動制式手槍用之彈匣27個，另1個彈
      匣則無法供上述槍枝使用，及均具殺傷力之1390顆（試射
      50顆）制式口徑九MM子彈、120 顆制式口徑零點38吋子彈
      。有該局89年12月19日刑鑑字第196343號鑑驗通知書在卷
      可佐，被告丁○○所辯，為卸責之詞，不足採信。
（八）被告丁○○雖辯稱：89年12月9日自泰國走私進口之槍彈
      ，因其尚缺款項乃電請張淑惠籌措，適張淑惠已由臺北市
      政府警察局大安分局監控，仍提供款項給張淑惠匯給在泰
      國之丁○○，始順利走私進口，係大安分局從中布局，有
      陷害教唆之嫌云云，然按誘捕行為通說區分為：一、犯意
      誘發型。二、機會誘發型。在犯意誘發型之誘捕行為，因
      為行為人原本並無為犯罪之意，係因偵查機關之誘捕行為
      始產生犯意，如此，並不應非難行為人之犯罪行為，蓋倘
      無偵查機閞之誘捕行為，則行為人原既無犯意，自難對其
      行為加以責難；但若屬機會誘發型之誘捕行為，則偵查機
      關不過對原已有犯意之行為人提供助力而已，行為人既係
      基於自由意志而為犯罪行為，自應構成犯罪。經查：本件
      被告丁○○在泰國透過「生哥」購買上開槍彈完訖，因尚
      欠部分尾款、購買發電機之金額及運費，故電請張淑惠再
      匯款過去，大安分局乃於89年11 月中旬提供張淑惠該款
      項匯給丁○○等情，已據證人張淑惠於原審審理時（見原
      審90年6月5日訊問筆錄）供述明確，核與被告蔡自強、證
      人葛恆弼供稱於89年11月初在上開吉星港式飲茶會商私運
      槍彈進口之事宜後，即由蔡自強與泰國「生哥」談妥解決
      等情相符，是被告丁○○原來即有私運管制物品及販賣槍
      彈之犯意，事實上亦已販入上開槍彈，且在泰國報關進口
      等事項，亦均由被告丁○○或泰國方面之人親自為之，警
      方並未予以提供買主、亦未積極介入誘使其犯罪；再者，
      被告丁○○係因前與泰國「生哥」因談判購買槍彈發生誤
      會，懼遭報復，而請蔡自強再度與「生哥」聯絡而達成交
      易，故縱然未由警方提供上開部分款項由張淑惠匯款給丁○○，客觀上丁○○因前與泰國「生哥」發生誤會，自不
      可能又因此而退貨，而再引發更大之麻煩之理，況被告丁○○自承其在泰國購有咖啡園，可見其在當地尚非全無資
      力，且蔡自強本身亦有部分槍彈要私運進口，以蔡自強在
      泰國之人際關係，衡情其等籌措該筆款項應無困難，故大
      安分局縱不提供該筆款項，而依被告丁○○上開歷次販入
      槍彈再私運進口情節之自然發展，按其既定計劃，除非有
      人中途示警，否則被告丁○○仍可完成此次之犯罪行為，
      其均係基於其自由意思而從事犯罪行為，是警方提供之該
      筆款項，並非誘發被告丁○○為上開犯罪行為之具有原因
      力之絕對因素。故被告丁○○分別私運管制物品進口、販
      賣槍彈或運輸槍彈，並非出於警方之誘陷至明，被告丁○○所辯係警察陷害教唆云云，不足採信。又未經許可販賣
      槍彈罪，祇須未經許可，以販賣為目的，購入槍彈或賣出
      槍彈，有一於此，罪即成立，均不得視為未遂，被告既有
      販入之行為，即應論以該罪之既遂（最高法院75年臺上字
      69 41號判決要旨可資參照），被告丁○○等人已販入槍
      彈並走私進口，並由不知情之運輸人員運輸至華儲股份有
      限公司倉庫內，已處於被告丁○○隨時得以提領之狀態，
      復有上開扣案之槍彈可參，被告丁○○之私運管制物品進
      口、運輸槍彈及販賣槍彈之犯行均已既遂。被告丁○○此
      部分之犯行，亦堪認定。
（九）雖警方依己○○之供述，於89年2月19日18時許，在台北
      縣板橋市○○路○段608巷內華江橋下「上海灘海釣場」，
      經警搜獲被告己○○所稱之「衝鋒槍」一支，然該槍經送
      鑑定結果係具殺傷力美國INTRATEC廠製TEC-九M 型口徑九
      MM之制式半自動手槍（槍枝管制編號：0000000000，槍號
      送鑑時已磨滅），並非衝鋒槍（按衝鋒槍以單發、長點射
      和短點射方式發射自動手槍的輕型自動武器，常配用彎形
      或直形彈匣，間或使用彈鼓，容彈量20至50發或更多。見
      大不列顛百科全書中文版第三冊第284頁，丹青圖書有限
      公司出版），且所扣得之彈匣1個、子彈12顆，有搜索扣
      押證明筆錄可參，與所述20發子彈亦不相合，況扣案之槍
      彈與被告己○○所述販賣予被告壬○○之槍彈，並不一致
      ，且其中有仿造克拉克之改造之槍枝，有搜索扣押證明筆
      錄及內政部警政署刑事警察局90年2月27日刑鑑字第25320
      號鑑驗通知書一紙附卷可參，顯非被告己○○販賣予壬○○之槍彈，且壬○○未經許可所持有之槍彈均未扣案，再
      參諸被告己○○於警訊中所書寫之自白書曾提及丁○○有
      ＡＫ４７步槍（按係蘇聯突擊步槍，可發射七點六二毫米
      槍彈，見同上大不列顛百科全書中文版第一冊第一頁）及
      被告丁○○於原審90年10月3日審理時供稱有進口一支類
      似衝鋒槍，並特別強調非ＡＫ４７衝鋒槍，及於同日審理
      時一度供稱尚有私運進口壹支類似火箭筒之槍砲，經原審
      質問該火箭筒之流向，始又改稱伊沒有火箭筒云云（見原
      審審判筆錄），本案遍全部卷證並謂走私進口衝鋒槍，被
      告等述及衝鋒槍或係認知錯誤，將較長型半自動手槍誤認
      所致。
二、按依行政院發布懲治走私條例公告管制物品項目及其數額甲
    項第1款所定，槍械、子彈（含零件）係管制進出口物品，
    被告丁○○意圖牟利，與證人張淑惠基於概括之犯意聯絡，
    販入上開手槍、制式半自動手槍、子彈、槍砲零件（未附於
    槍枝之彈匣），並私運入我國境內，核上訴人即被告丁○○
    所為，係犯有刑法第216條、210條、212條行使偽造私文書
    及行使偽、變造特種文書罪、同法第214條使公務員登載不
    實罪、懲治走私條例第2條第1項私運管制物品罪、槍砲彈藥
    刀械管制條例第7條第1項未經許可販賣手槍罪、運輸手槍罪
    、同條例第12條第1項未經許可販賣子彈罪、第13條第1項未
    經許可販賣、運輸槍砲零件罪（未附於槍枝之彈匣部分）。
    檢察官起訴書上認被告丁○○等人使公務員登載不實部分係
    犯刑法第213條，顯係同法第214條之誤載，附此敘明。被告
    丁○○分別利用不知情之運送人、船運公司人員私運管制物
    品進口及運輸槍彈、槍砲零件及不知情報關行職員行使偽造
    私文書，均屬間接正犯。被告丁○○偽造私文書之低度行為
    ，為行使之高度行為所吸收，及分別持有槍彈、槍砲零件之
    低度行為，為販賣之高度行為所吸收，均不另論罪。被告丁○○與張淑惠、葛恆弼如事實欄所示所犯上開行使偽造私文
    書及行使偽、變造特種文書罪、使公務員登載不實罪、私運
    管制物品罪、運輸手槍、子彈罪之實施，分別互有犯意聯絡
    及行為分擔，均互為共同正犯。被告丁○○、張淑惠、己○○及蘇元德關於事實欄二之（一）、（二）；被告丁○○、
    張淑惠與蔡自強關於事實欄二之（三），就上開私運管制物
    品、運輸手槍、子彈犯行之實施聯絡與行為分擔，均為共同
    正犯；被告丁○○私運管制物品半自動手槍、手槍、子彈、
    槍砲零件彈匣（未附於槍枝）進口及運輸半自動手槍、手槍
    、子彈、槍砲零件彈匣之上開犯行，為想像競合犯（參照最
    高法院78年度臺上字第1407號判決要旨），應從一重未經許
    可，運輸手槍罪處斷。被告丁○○如事實欄所示所犯共同走
    私進口槍彈部分，行使偽造私文書及行使偽、變造特種文書
    罪、使公務員登載不實罪、私運管制物品罪、販賣、運輸手
    槍罪、販賣、運輸子彈罪、運輸、販賣槍砲零件罪之犯行，
    各時間緊接，所犯構成要件分別相同，各應依連續犯之規定
    論以一罪（行使偽、變造特種文書部分，論以行使偽造特種
    文書一罪），並各加重其刑（法定刑為死刑或無期徒刑部分
    依法不得加重）。又被告丁○○意圖營利而同時販賣半自動
    手槍、手槍、子彈、槍砲零件彈匣（未附於槍枝部分）之前
    揭犯行，分別係一行為而觸犯數罪名，為想像競合犯，應從
    一重之未經許可，販賣手槍罪處斷，又被告丁○○、張淑惠
    就上開所犯事實欄所示之行使偽造私文書及行使偽造特種文
    書罪、使公務員登載不實罪、未經許可販賣、運輸手槍罪間
    ，有方法結果之牽連關係，應依刑法第55條之規定，從一重
    之販賣手槍罪處斷（參照最高法院73年臺覆字第17號、40
    年臺上字第410號判例要旨）。又公訴人就被告丁○○部分
    雖漏引槍砲彈藥刀械管制條例第13條第1項未經許可販賣、
    運輸槍砲零件之法條，惟此部分各與上述私運管制物品、運
    輸、販賣手槍、子彈等罪為想像競合之裁判上一罪關係，本
    院自得併予審理判決。
三、本件原審判決就被告丁○○所犯之罪，認罪證明確，據以論
    罪科刑固非無見，惟查：就被告丁○○共同連續未經許可販
    賣手槍部分，原審未予審究被告實僅三次販入槍枝，逕予認
    定六次販入槍枝，實有未洽（詳後述），且依槍砲彈藥刀械
    管制條例第7條第1項後段之規定「處徒刑者，併科新台幣三
    千萬元以下罰金」，原審就該部分係為被告死刑之諭知，竟
    仍併科被告丁○○新台幣1千2百萬元，與法亦有違。又本案
    卷證並無所謂衝鋒槍，而應係較長之半自動手槍，被告己○○、張淑惠誤認為衝鋒槍，應予更正。是被告丁○○上訴意
    旨，否認有進口六次槍彈，為有理由，應由本院將原判決此
    部分撤銷改判爰審酌被告丁○○為圖暴利，非法進口槍枝子
    彈，危害社會治安至深且鉅，應予嚴懲；並審酌被告之犯罪
    動機、目的、所用手段、期間長短、對於社會所生危害及其
    犯罪後態度等一切情狀，量處如主文所示之刑，並諭知併科
    罰金部分易服勞役之折算標準，併依刑法37條第1項規定，
    宣告褫奪公權終身。扣案之提單4紙、發電機說明書1份、發
    電機1部係被告丁○○、張淑惠所有供本件走私管制物品、
    運輸槍彈犯罪所用之物，應依刑法第38條第1項第2款之規定
  　，宣告沒收。又比利時白朗寧（BROWNING）廠製口徑九MM之
    制式半自動手槍1支（槍枝管制編號：0000000000，槍號送
    鑑時已磨滅，機械性能良好，可擊發子彈，認具殺傷力），
    德國WALT HER廠製P九九型口徑九MM之制式半自動手槍3支（
    槍枝管制編號：0000000000至0000000000，槍號送鑑時已磨
    滅，機械性能良好，可擊發子彈，認具殺傷力）及德國ＨＫ
    廠製USP COMPACT型口徑九MM之半自動制式手槍13支（槍枝
    管制編號：0000000000至0000000000，槍號送鑑時已磨滅，
    機械性能良好，可擊發子彈，認具殺傷力）及供白朗寧槍之
    使用之彈匣3個、供德國WALTH ER廠製P九九型口徑九MM之制
    式半自動手槍用之彈匣6個、供德國ＨＫ廠製USP COMPACT型
    口徑九MM 之半自動制式手槍用之彈匣27個，及均具殺傷力
    之1390顆（試射50顆）制式口徑九MM子彈120顆制式口徑零
    點三八吋子彈。及均具殺傷力之制式口徑零點二五吋手槍子
    彈72顆、制式口徑九MM手槍子彈198顆，及彈匣4個，均係槍
    砲彈藥刀械管制條例第4條所管制之槍砲彈藥刀械，係屬違
    禁物，應依刑法第38條第1項第1款之規定，不問屬於犯人與
    否，均予宣告沒收。至被告另遭警查扣之無法供扣案槍枝使
    用之彈匣1 個非違禁物，而口徑零點二五吋制式半自動手槍
    彈參顆，因於鑑定時均已試射，爰不予宣告沒收附此敘明。
四、公訴意旨略以：丁○○因經濟困窘，乃基於意圖牟利之概括
    犯意，亟思自國外走私進口槍械販賣圖利，惟苦無適當走私
　　方法及機會，嗣88年9月21日，台灣地區發生百年來最大地
  　震，因電力輸送受損，急需發電機，邱珠舜認有機可乘，乃
    與有犯意聯絡之同居女友張淑惠、友人葛恆弼，於88年10月
    、89 年5月、7月在泰國及柬埔寨以每支1萬元至4萬元不等
    價格購入手槍及自動步槍、子彈，並購置發電機，將發電機
    拆解挖空內部，把槍彈以鋁箔紙包裝後填塞入發電機內，再
    將發電機結合以掩人耳目，並委由不知情之晁祥股份有限公
    司（即祥利報關行）以不知情之林瑞昌（身分證係變造）名
    義為收貨人，向財政部臺北關申報自泰國或柬埔寨進口發電
    機，使不知情關務人員記載於職務上進口報單上，丁○○等
    人並於提領貨物時，於提領人欄簽署林瑞昌之名，足生損害
    於林瑞昌及關務機關對進口貨物管理正確性。丁○○、張淑
    惠、葛恆弼等人於藏有槍彈之發電機順利入關提領後，即與
    知情之己○○、辛○○、蘇元德、辛崇德等人，以汽車載運
    至張淑惠、葛恆弼住處及臺北縣土城市○○路「博德」汽車
    旅館等處，並立即拆解發電機，取出槍彈。因認被告丁○○
    犯有刑法第210條、212條、213條、216條、懲治走私條例第
    2條第1項、槍砲彈藥刀械管制條例第7條第1項販賣、運輸槍
    械、第12條第1項販賣、運輸子彈等罪嫌。
（一）按「共同被告為不利於己之陳述，固得採為其他共同被告
      犯罪之証據，但此項不利之陳述，須無瑕疵可指，且就其
      他方面調查又與事實相符者，始得採為犯罪事實之認定。
      縱可認其陳述無瑕疵，亦應調查其他足資以証明所供述之
      犯罪事實確具有相當程度真實性之補強証據，以察其是否
      與事實相符，若不為調查，而專憑此項供述即為其他共同
      被告犯罪事實之認定，顯與刑事訴訟法第156條第2項之規
      定有違。」 (最高法院86年度臺上字第3179號判決要旨參
      照)。
（二）訊據被告丁○○堅決否認上開犯行，辯稱：88年那次係真
      的進口發電機、89年5月僅是幫葛恆弼介紹槍販，葛恆弼
      自己報關、接貨，伊教他拆解發電機，其他均不知情，88
      年7月那次並不是伊所為，與伊無關云云。經查：公訴人
      認被告丁○○犯有上開走私販入槍彈罪嫌，無非以己○○
      警訊中之自白及書立之自白書、證人張淑惠的供述為其主
      要論據，惟全案該部分並無槍枝經扣案，更因未能鑑定槍
      彈是否具殺傷力或破壞性，已無從認被告丁○○有違反槍
      砲彈藥刀械管制條例相關法條犯行，既無其他積極證據足
      資證明被告丁○○有成立犯罪情事，自應作有利被告之認
      定。然此部分與前開丁○○論罪部分，公訴人認屬裁判上
      一罪，爰不另為無罪之諭知，併此敘明。
貳、被告己○○部分：
一、訊據被告己○○固坦承有購買12支槍械及子彈之事實，惟矢
    口否認有何參與丁○○等人走私販賣槍彈之事實，辯稱：伊
    係自己買槍收藏，並未販賣予他人營利，查扣之槍彈即為購
    買收藏之槍彈，而在偵查中之自白，係警方長期疲勞訊問之
    下所為，與事實並不相符云云。
二、經查：
（一）被告己○○於同案被告丁○○走私進口槍彈後，由己○○
      於事實欄所示之時地販予包春俊，業據被告己○○於警訊
      中供稱：「第二次走私槍械是在89年3月24日，由何人載
      運走私槍械我不知道，但是這一次我知道大邱走私衝鋒槍
      ，及數把短槍，小包（包春俊）託我向大邱買了一把ＣＺ
      九九、一把ＣＺ七五、一把馬可洛夫、一把掌心雷、這是
      在3月底4月初左右的事」「與小包交易地點在板橋市○○
      路家樂福商場地下停車場。」（見89年度偵字第22702 卷
      第261頁），又張淑惠於原審訊問時亦一再供稱己○○所
      販賣之槍枝在12支以上等語（見原審90年6月5日訊問筆錄
      ），再徵之丁○○於偵查中供稱：「……是透過己○○來
      賣，九０手槍是11至14萬元，掌心雷是7至8萬，我和己○○各分一半，九０手槍在柬國買是3萬多元，掌心雷約一
      萬元」「……我是將槍彈交己○○處理……」等語（見89
      年度偵字第22702卷第204頁背面至205頁正面），並經證
      人張淑惠於警訊中供稱：「由丁○○起頭策劃分配走私工
      作槍械……，每次進（口）槍械由我將槍械放在保管箱內
      ，並負責將槍械拿給己○○、葛恆弼、潘國寶銷售，……
      資金由丁○○、己○○二人出資或先收訂金，從柬埔寨購
      得，掌心雷以4至5萬元，點22手槍13至15萬元賣出，九０
      手槍17至18萬元、子彈每顆3至5百元，……」等語（見89
      年度偵字第21557號偵查卷第9至10頁），及包春俊因未經
      許可持有槍彈而涉有槍砲彈藥刀械管制條例案件，亦有台
      北市政府警察局大安分局刑事案件移送書及警訊筆錄附卷
      可按，堪信被告己○○確有上開販賣、手槍及子彈之犯行
      。另己○○於事實欄所示之時地，共同與被告丁○○、張
      淑惠、蘇元德等人運輸槍彈之犯行，並據被告己○○於警
      訊及偵查中供承不諱，核與被告丁○○、證人張淑惠、葛
      恆弼所述之情節相符，其未經許可運輸手槍、子彈之犯行
      亦堪認定。
（二）被告己○○雖辯稱其購買槍彈係為自我收藏，並未將購得
      之槍彈販出，業經其帶同警方起出云云，然徵之證人張淑
      惠供稱己○○所販賣之槍枝在12枝以上，及被告丁○○於
      偵查中供稱槍交給己○○處理等情，已如前述，且己○○
      於88年間出獄，經濟不佳，故張淑惠、丁○○將槍彈交其
      販賣，及不得已借住於被告楊志雄家中等情，分據證人張
      淑惠、葛恆弼、楊志雄於原審訊問時供述明確，顯見被告
      己○○係欲以販賣槍枝獲取生活之資，其並無資力購買該
      扣案槍彈以供收藏之可能。再者，經警扣案之槍彈，與被
      告丁○○於原審90年7月10日訊問時供稱其走私進口2次，
      共11支，掌心雷3支、馬可洛夫2支、ＣＺ七五3支、1支貝
      瑞塔、1支白朗寧、1支像衝鋒槍但不是衝鋒槍的手槍等語
      ，於原審90年10月3日審理時供稱為3支掌心雷、3支馬可
      洛夫、2支ＣＺ七五、1支貝瑞塔、1支白朗寧、1支很像衝
      鋒槍的手槍等語，被告丁○○並辯稱均由張淑惠賣予己○○云云，其所述槍彈核與被告己○○所持有之槍彈，大致
      相符，顯見被告己○○所辯其持有經扣案之槍彈係自我收
      藏之用，並未販出云云，係卸責之詞，故經警扣案之槍彈
      應係被告己○○自行意圖販賣而向丁○○、張淑惠及不詳
      姓名年籍之人販入而不及販出之非法持有者。
（三）又依被告己○○之供述，分別經警於下述時地查獲己○○
      自行意圖販賣而販入尚未及販出之槍彈：
  １、於89年12月29日下午15時30分許，在板橋市大漢橋下之「
      大漢海釣場」起出具殺傷力捷克製CZ七五COMPACT型制式
      九MM口徑半自動手槍1支（槍枝管制編號：0000000000）
      、美國BERETTA廠MOD.21A口徑零點25吋半自動手槍1支（
      槍枝管制編號：0000000000）、口徑九MM制式子彈1顆、
      口徑零點25吋子彈3顆（鑑驗試射3顆）。
  ２、再於90年1月21日16時許，在台北縣新莊市○○路304之5
      號「新世紀釣魚場」旁空地，查獲具殺傷力捷克CZ廠製口
      徑六點三五MM之制式半自動手槍1支（槍枝管制編號：000
       000 0000，槍號為Z506828）、以色列IMI廠製JERICHO94
      1FBL型口徑九MM之制式半自動手槍1支（槍枝管制編號：0
      000000000，槍號送鑑時已磨滅，經電解腐蝕法研判槍號
      為X00 00000）、均具殺傷力之土造子彈13顆（試射4顆）
      及制式口徑零點25吋子彈1顆（試射）。
  ３、最後於同年2月19日18時許，在台北縣板橋市○○路○段60
      8巷內華江橋下「上海灘海釣場」，經警搜獲具殺傷力美
      國INTRATEC廠製TEC-九M型口徑九MM之制式半自動手槍1支
      （槍枝管制編號：0000000000，槍號送鑑時已磨滅）、仿
      克拉克半自動手槍改造之可擊發子彈具有殺傷力之改造手
      槍1支（槍枝管制編號：0000000000）、捷克CZ廠製七五C
      OMPAC T型制式九MM口徑半自動手槍1支（槍枝管制編號：
      0000000000，槍號B6146）、義大利BERETTA廠製84型口徑
      九MM之制式半自動手槍1支（槍枝管制編號：0000000000
      ，槍號D85369y）、比利時BROWNING ARMS COM PANY製BD
      A-380型口徑九厘米（0.38吋）之制式半自動手槍1支（槍
      枝管制編號：0000000000，槍號為NT0398號）、蘇聯製口
      徑九厘米（0.38吋）之制式半自動馬可洛夫手槍1支（槍
      枝管制編號：0000000000）、中共NORINCO廠製七七型口
      徑7.62厘米之制式半自動黑星手槍1支（槍枝管制編號：
      0000000000，槍號為0000000號）、子彈61顆（其中九厘
      米子彈31顆，鑑驗試射18顆，除1顆無法擊發，係不發彈
      ，餘均具殺傷力；另25顆，試射9顆，係制式口徑九厘米
      （0.38吋）之子彈，認具殺傷力；其餘5顆，試射3顆，係
      制式口徑七點六二厘米子彈，認均具殺傷力）。有搜索扣
      押證明筆錄及內政部警政署刑事警察局90年1月5日刑鑑字
      第189號、90年2月8日刑鑑字第12465號、90年2月27日刑
      鑑字第25320號鑑驗通知書附卷可佐。而上開扣案之槍彈
      核與共同被告丁○○所供販賣與己○○之槍彈，並不一致
      ，已如前述，顯見被告己○○所持有之上開槍彈，係部分
      向丁○○、張淑惠販入，其餘部分則係向不詳姓名年籍之
      人販入，要堪認定；被告己○○意圖販賣槍彈而為販入，
      依上開說明，其販賣行為即屬既遂。
三、核被告己○○所為，係犯槍砲彈藥刀械管制條例第7條第1項
    之未經許可，販賣手槍、運輸手槍罪、同條例第12條第1項
    之未經許可，販賣、運輸子彈罪、第11條第1項未經許可，
    販賣其他可發射金屬或子彈具有殺傷力之槍枝罪。被告己○○持有上開槍彈之低度行為，為販賣之高度行為所吸收。被
    告己○○所犯上開之未經許可，販賣手槍、運輸手槍罪、販
    賣、運輸子彈罪之犯行，與被告丁○○、張淑惠互有犯意聯
    絡及行為分擔，均為共同正犯（運輸手槍子彈部分，並與蘇
    元德互有犯意聯絡及行為分擔，均為共同正犯）。被告己○○未經許可，運輸手槍、子彈之犯行，係一行為觸犯數罪名
    ，為想像競合犯，應從一重之未經許可，運輸手槍罪處斷，
    又其意圖營利而販賣手槍、可發射金屬或子彈具殺傷力之槍
    枝、子彈之犯行，係一行為觸犯數罪名，為想像競合犯，應
    從一重之未經許可，販賣手槍罪處斷，被告己○○上開販賣
    手槍及子彈之行為，時間緊接，所犯構成要件分別相同，顯
    係基於概括犯意而為之，各應依連續犯之規定，分別論以一
    罪，並加重其刑（法定刑為死刑或無期徒刑部分依法不得加
    重）。其所犯未經許可，運輸手槍罪及販賣手槍罪之二罪名
    間，有方法結果之牽連關係，應從一重之未經許可，販賣手
    槍罪處斷。被告己○○於86年間違反麻醉藥品管理條例罪，
    經臺灣臺北地方法院判處有期徒刑七月確定，於88年10月7
    日執行完畢。有本院被告全國前案紀錄表一份在卷可參，五
    年以內再犯本件有期徒刑以上之罪，為累犯，應依法遞加重
    其刑（法定刑為死刑或無期徒刑部分依法不得遞加重）．又
    被告行為後，槍砲彈藥刀械管制條例第19條於90年11月14日
    修正廢止該條文有關強制工作之規定。依刑法第2條第2項「
    保安處分適用裁判時之法律」之規定，關於強制工作此保安
    處分，自無庸再依舊法之規定，予以宣告，附此敘明。
四、原審就被告己○○所犯連續未經許可販賣衝鋒槍等之部分，
    據以論罪科刑，固非無見，然查：(一)被告行為後，槍砲彈藥
    刀械管制條例廢止第19條有關強制工作之規定，已如前述。
    原審判決因法律修正無法審酌此點，已有可議。(二)原判決未
    經查明將被告認知錯誤，半自動手槍誤述為衝鋒槍予以論科
    ，顯與卷證不符，應予更正。(三)被告被訴於附表所示之時地
    ，販賣槍枝予附表所示之人，因無直接證據可證明被告有附
    表所示之販賣槍枝行為，復無扣案槍枝（詳後述），是被告
    對此部分之上訴為有理由，爰由本院將原判決此部分予以撤
    銷改判。受審酌被告己○○之前科素行、起獲欲販賣之槍彈
    均具殺傷力，危害社會治安至鉅及被告之犯罪動機、目的、
    所用手段、犯罪態度等一切情狀，量處如主文所示之刑，並
    諭知併科罰金部分易服勞役之折算標準，至於扣案具殺傷力
    CZ 七五COMPACT型制式九MM口徑半自動手槍1支（槍枝管制
    編號：0000000000）、美國BERETTA廠MOD. 21A口徑零點二
    五吋半自動手槍1支（槍枝管制編號：0000000000）、口徑
    九MM 制式子彈1顆（原另扣得口徑零點25吋子彈3顆，鑑驗
    試射3 顆）、具殺傷力捷克CZ廠製口徑六點三五MM之制式半
    自動手槍壹支（槍枝管制編號：0000000000，槍號為Z50682
    8）、以色列IMI廠製JERI CHO 941FBL型口徑九MM之制式半
    自動手槍壹支（槍枝管制編號：0000000000，槍號送鑑時已
    磨滅，電解腐蝕法研判槍號為X0000000）、具殺傷力之土造
    子彈9顆（原扣得13顆，鑑驗試射4顆，另扣得制式口徑零點
    25吋子彈一顆已試射）、具殺傷力美國INTRATEC廠製TEC-九
    M型口徑九MM之制式半自動手槍壹支（槍枝管制編號：00000
    00000，槍號送鑑時已磨滅）、仿克拉克半自動手槍改造之
    可擊發子彈具有殺傷力之改造手槍壹支（槍枝管制編號：00
    000000 00）、捷克CZ廠製七五COMPACT型制式九MM口徑半自
    動手槍壹支（槍枝管制編號：0000000000，槍號B6146）、
    義大利BERETTA廠製84型口徑九MM之制式半自動手槍壹支（
    槍枝管制編號：0000000000，槍號Ｄ85369Ｙ）、比利時BRO
    WNINGARMS COMPANY製BDA -380型口徑九MM（零點38吋）之
    制式半自動手槍壹支（槍枝管制編號：0000000000，槍號為
    ＮＴ0398）、蘇聯製口徑九MM（零點38吋）之制式半自動馬
    可洛夫手槍壹支（槍枝管制編號：0000000000）、中共NORI
    NCO廠製七七型口徑七點六二MM之制式半自動黑星手槍一支
   （槍枝管制編號：0000000000，槍號為0000000）、九MM子彈
    拾參顆（原扣得參拾壹顆，鑑驗試射拾捌顆，除壹顆無法擊
    發，係不發彈，餘均具殺傷力）；另16顆制式九MM（零點38
    吋）子彈（原扣得25顆，試射9顆，認具殺傷力）；其餘2顆
    係制式口徑七點六二MM子彈（原扣得伍顆，試射參顆，認均
    具殺傷力），均係槍砲彈藥刀械管制條例第4條所管制之槍
    彈，係違禁物，應依刑法第38條第1項第1款之規定，均予宣
    告沒收。
五、公訴意旨略以：被告己○○自被告丁○○、張淑惠購入槍枝
    後，由己○○等人加價十萬元左右價格在台北縣、市出售與
    如附表所示之人，買賣槍彈時地、數量如附表所示。因認被
    告己○○犯有販賣手槍子彈罪嫌。
（一）按「共同被告為不利於己之陳述，固得採為其他共同被告
      犯罪之証據，但此項不利之陳述，須無瑕疵可指，且就其
      他方面調查又與事實相符者，始得採為犯罪事實之認定。
      縱可認其陳述無瑕疵，亦應調查其他足資以証明所供述之
      犯罪事實確具有相當程度真實性之補強証據，以察其是否
      與事實相符，若不為調查，而專憑此項供述即為其他共同
      被告犯罪事實之認定，顯與刑事訴訟法第156條第2項之規
      定有違。」 (最高法院86年度臺上字第3179號判決要旨參
      照)。
（二）公訴人認被告己○○有販賣手槍、子彈罪嫌，無非以有被
      告己○○於警訊、偵查中之自白，與於警訊時書寫之自白
      書互核大致相符，並有同案被告丁○○、張淑惠之供述為
      其主要論據。訊據被告己○○堅決否認有販賣手槍、子彈
      予附表所示之人，辯稱：遍查卷內並無被告所販賣之手槍
      、子彈經查獲扣案，足見被告之自白顯與事實不符，自不
      得以被告之自白作為有罪判決之證據云云，
（三）經查：
    1.被告己○○雖於警訊及偵查中自白有賣槍械與壬○○等人
      ，然在壬○○處並未查獲所謂販賣之槍枝，再者，證人張
      淑惠於原審及上訴審證稱其並未親眼看到被告賣任何一枝
      槍予起訴書所指之人，均係被告自己說的（見上訴審91年
      7月19日筆錄），至於壬○○等人亦一再否認曾向被告買
      槍，卷內亦無證據顯示起訴書所指被告售予壬○○等人之
      槍枝有遭查獲，原審認被告有販售槍枝予附表所示之人之
      行為，其認定殊嫌率斷。
    2.原判決又以丁○○及張淑惠稱其等有進口一枝衝鋒槍，後
      由被告賣給壬○○，惟經查該所謂衝鋒槍其實卷附美國IN
      TRATEC廠所製造TEC-九M型九厘米之制式半自動手槍，此
      經同案被告丁○○於上訴審說明甚詳，亦經證人張淑惠到
      庭證述其所交付給被告賣給壬○○之衝鋒槍確是上開半自
      動手槍無誤（見上訴審91年7月19日筆錄）而該枝半自動
      手槍則是由被告帶領警方起出，果該槍已賣予壬○○，被
      告又在收押禁見中，如何連絡壬○○將槍枝埋在特定地點
      再由被告交出，足見被告並未有販售衝鋒槍一枝予壬○○
      。
    3.再查，槍砲彈藥刀械管制條例第4條規定之槍砲，係指具
      有殺傷力及破壞性之各式槍砲而言，本案除被告所交出之
      槍枝經過鑑驗以外，其他原審所認定由被告販售予他人之
      各式槍枝均無經過鑑驗，是否符合槍砲彈藥刀械管制條例
      第4條所稱之槍砲，自不得逕行認定被告販賣槍枝予附表
      所示之人。
    4.綜上所述，既乏證據證明被告己○○有販賣槍枝、子彈予
      附表所示之人，則公訴人所指即屬無據。然此部分與前開
      己○○論罪部分，公訴人認屬裁判上一罪，爰不另作無罪
      之諭知。
參、被告戊○○部分：
一、訊據被告戊○○矢口否認有何持有槍彈之行為，辯稱該等槍
    彈係被告己○○所有，當初己○○交付時，其並不知悉裡面
    為槍枝云云。惟查被告戊○○對於未經許可持有Ｍ１６自動
　　步槍、彈之犯行於原審供承不諱（見原審卷一第91頁、第25
    6頁至第258頁），並經被告己○○於警訊（見90年偵字第40
    03卷第11頁背面），證人葛恆弼於警訊及原審90年5月1日訊
    問時所述之情節相符，且被告丁○○於警訊中復供稱：我知
    道己○○和郭振添曾要拿一把Ｍ１６步槍給我看，說是張翔
    飛的現在槍還在阿飛手中等語（見89年度偵字第22702卷第
    388頁），互核一致，並有被告張翔飛未經許可持有之Ｍ十
    六步槍1支及子彈16顆（原扣得18顆，鑑驗試射2顆）扣案可
    佐，又該扣案槍彈經送驗結果，槍枝管制編號0000000000，
    認係美國BUSH MASTER廠製XM15-E2S型制式口徑五點五六MM
    自動步槍1支，機械性能良好，可擊發子彈，認具殺傷力，
    子彈18顆，認均係制式口徑五點五六MM步槍彈，其中14顆（
    試射2顆）彈底標記為HP. 223 5. 56，認均具殺傷力，另4
    顆彈底標記為CJ3，認均具殺傷力，有內政部警政署刑事警
    察局90年月1日刑鑑字第25322鑑驗通知書在卷可稽，事證明
    確，被告張翔飛辯稱不知情云云，顯係卸責之詞，不足採信
    ，被告戊○○之犯行．堪以認定。
二、核被告戊○○所為，係犯槍砲彈藥刀械管制條例第7條第4項
    之未經許可，持有自動步槍罪及同條例第12條之未經許可，
    持有子彈罪。被告張翔飛所犯未經許可持有自動步槍及未經
    許可，持有子彈犯行，係一行為而觸犯數罪名，為想像競合
    犯，應從一重之未經許可，持有自動步槍罪處斷。
三、本件原審本相關證據，對被告戊○○為論罪科刑，固非無見
    ，惟查：(一)關於被告戊○○持有Ｍ十六自動步槍及子彈之期
    間（即自89年某月間起至90年12月16日為警查獲時止），未
    詳為認定，反認定被告係持有至89年2月16日，尚有未洽(二)
    原判決未有扣案之點25手槍、子彈即遽認被告戊○○未經許
    可持有點25手槍、子彈犯行，即屬率斷（詳後述）。被告戊○○上訴意旨，否認持有點25手槍、子彈犯行，為有理由，
    其餘部分則無理由，原判決既有上開可議之處，應由本院將
    原判決此部分予以撤銷改判。爰審酌被告張翔飛持有之槍彈
    數量、對社會所產生之危險，及被告之犯罪動機、目的、所
    用手段及犯罪後態度等一切情狀，量處如主文第四項所示之
    刑，並就罰金部分諭知易服勞役之折算標準。被告戊○○未
    經許可持有，經扣案之Ｍ１６步槍1支（槍枝管制編號
    0000000000）及子彈16顆（原扣得18顆，鑑驗試射2顆）均
    屬違禁物，依刑法第38條第1項第1款規定，宣告沒收。
三、公訴意旨略以：89年3月間某日，由葛恆弼持點25手槍1支（
    槍枝型號不詳）至戊○○住處，供戊○○觀覽後，戊○○原
    有意購買，葛恆弼乃告知自行與己○○聯繫，同年3月間某
    日，由己○○持點25手槍1支（含不詳數目之彈匣、子彈）
    至戊○○住處交付予戊○○，戊○○即於其住處未經許可持
    有該槍彈，嗣於二、三日，因無購買意願，又將該槍彈返還
    己○○。因認戊○○犯有未經許可持有手槍、子彈罪嫌。
（一）訊據被告戊○○矢口否認犯有未經許可持有手槍、子彈犯
      行，辯稱：槍枝形狀我不知道，我沒有看過，我沒有答應
      要買槍云云。
（二）經查：
    1.證人葛恆弼於90年5月1日原審調查時已明確證述：「點25
      我有拿給他看過，至於（戊○○）有無與己○○接觸我不
      知道」，顯見被告戊○○僅係在葛恆弼持有中觀看，而未
      持有該槍，且證人葛恆弼於警訊所陳係由其交予被告戊○○觀看，亦與秘密證人A4於89年11月29日警訊時所稱：「
      89 年7月11日走私槍械進口，己○○將這批槍械其中一把
      點25手槍從張淑惠家中取得後，拿給郭振添轉賣給阿飛」
      不符。況若被告戊○○果欲向己○○購買槍彈，何需透過
      與之不熟識之葛恆弼，大可直接向認識多年之己○○購買
      ，是證人葛恆弼所述不僅與其他人所陳不符，且亦與常情
      相違。
    2.同案被告丁○○於上訴審訊問時亦稱：「戊○○的事，我
      一無所知」。至於郭振添於警訊及原審訊問時均稱未見過
      該點25手槍及不知買賣情形，且本案未就該點25手槍加以
      扣案，進而送鑑驗是否具有殺傷力或破壞性，是難認被告
      戊○○確有非法持有點25手槍。
    3.本件此部分查無積極事證足證被告戊○○涉有非法持有手
      槍、子彈犯行，自應作有利被告之認定，然此部分與前開
      被告戊○○論罪部分，公訴人認屬裁判上一罪，爰不另為
      無罪之諭知。
肆、被告辛○○、乙○○之部分
一、公訴意旨略以：(一)89年1與3月間，丁○○以同上方法自柬埔
    寨購得克拉克、掌心雷、捷克ＣＺ廠製ＣＺ七五、ＣＺ九九
    、九０手槍等均屬槍砲彈藥刀械管制條例第4條所管制之槍
    枝約10至15支，及不詳數目之上開管制槍枝之子彈、彈匣後
    ，以同上方式裝入發電機內，於同年1月26日進口，同年月
    27日由張淑惠以同上方法報關後，夥同己○○、辛○○、蘇
    元德及丁○○、張淑惠在台北市○○○路、梧州街口接貨後
    ，共同運輸至臺北縣中和市○○路○段114巷10弄17號2樓辛○○之住處拆解起出槍彈，由丁○○取走全部槍彈，將之藏
    放於上開世華銀行土城分行保險箱內，伺機販賣圖利，辛○○因參與運輸槍彈，並在其住處拆解起出槍彈，故取得向丁○○、張淑惠購買槍彈之門路。辛○○意圖營利，旋即在不
    詳地點向張淑惠以4萬元購得掌心雷1支（子彈及彈匣數目不
    詳），於89年3、4月間，在其上址住處樓梯口以不詳價格販
    賣予綽號「翁仔」之翁振益（由檢察官另行偵辦）。復於89
    年3月間，丁○○以同上方式自柬埔寨購得制式之衝鋒槍、
    捷克CZ廠製七五、ＣＺ九九、馬可洛夫、掌心雷及其他不詳
    型式槍枝等均屬槍砲藥刀械管制條例第4條所管制之槍枝約
    10十至15支，及不詳數目之上開槍枝所使用子彈、彈匣後，
    以同上方式裝入挖空內部之發電機內，於同年3月21日進口
    ，同年3月24日由張淑惠以同上方法報關後，由丁○○、張
    淑惠夥同知情之辛○○、蘇元德，共同基於運輸槍彈之犯意
    聯絡及行為分擔，同至臺北縣中和市○○路、泰和街口接貨
    ，共同載至臺北縣中和市○○路557號4樓張淑惠與丁○○同
    居處拆解起出槍彈。因認被告辛○○涉有槍砲彈藥刀械管制
    條例第7條第1項販賣、運輸槍械及同條例第12條第1項販賣
    子彈罪嫌云云。(二)89年4、5月間，丁○○、張淑惠因尚有部
    分槍彈未售出，乃委由辛○○找買主，辛○○承上開販賣槍
    彈之犯意，與丁○○、張淑惠基於犯意聯絡及行為分擔，於
    同年4、5月間某日，以電話向其胞弟陳宏仁就讀於台北市立
    懷生國中時之學長綽號「缺德」之乙○○兜售槍彈（乙○○
    就讀該國中時，常至辛○○臺北市○○路之住處找陳宏仁，
    而與辛○○認識），雙方旋即約定在台北市萬華區龍山寺旁
    之人行道見面，丁○○、張淑惠、辛○○依約共同前往，乙○○表示要購買5支手槍（槍枝型號不詳、含不詳數目之彈
    匣、子彈），且要求贈送掌心雷1支，價格為1百萬元，經丁○○同意後，雙方約定於數日後在臺北縣中和市○○路大潤
    發商場對面之真鍋咖啡館見面。嗣於約定交貨之時日，由丁○○駕駛其上開車號之自小客車載張淑惠、辛○○前往，由
    丁○○交付該6把手槍與乙○○，一手交錢，一手交貨。乙○○取得該6把槍枝及子彈後，將之藏放於不詳地點，未經
    許可而持有之。因認被告辛○○涉有槍砲彈藥刀械管制條例
    第7條第1項販賣、運輸槍械及同條例第12條第1項販賣子彈
    罪嫌、被告乙○○涉有槍砲彈藥刀械管制條例第7條第4項之
    未經許可，持有手槍罪、同條例第12條未經許可，持有子彈
    罪嫌云云。
二、按「共同被告為不利於己之陳述，固得採為其他共同被告犯
    罪之証據，但此項不利之陳述，須無瑕疵可指，且就其他方
    面調查又與事實相符者，始得採為犯罪事實之認定。縱可認
    其陳述無瑕疵，亦應調查其他足資以証明所供述之犯罪事實
    確具有相當程度真實性之補強証據，以察其是否與事實相符
    ，若不為調查，而專憑此項供述即為其他共同被告犯罪事實
    之認定，顯與刑事訴訟法第156條第2項之規定有違。」 (最
    高法院86年度臺上字第3179號判決要旨參照)。
三、訊據被告辛○○、乙○○均矢口否認有何犯行，被告辛○○
    辯稱：伊並未參與運輸槍彈，且伊不認識「缺德」之人，伊
    未參與販賣槍彈之行為；被告乙○○則辯稱：伊並不認識張
    淑惠，並未向其購買槍彈云云。經查：
 1. 被告辛○○究有無參與運輸槍彈，全案僅有被告丁○○、己○○之供述、被告辛○○之自白及證人張淑惠之證述，惟己○○關於被告辛○○有無參與運輸槍彈，係屬臆測之詞，難
    以採為判決之基礎，再者，證人張淑惠雖證述辛○○最少參
    與二次以上搬運槍彈，及（辛○○）知道所搬運者為槍彈等
    語，惟並未明確指出是參與何次之槍彈運輸，以及如何得知
    辛○○明知所搬運者為槍械，此外，復查無其他證據足證被
    告辛○○有參與運輸槍彈，是難以僅憑上開供述，即認定被
    告辛○○犯有運輸槍彈罪。
 2. 證人張淑惠對於有關交槍之地點有謂在真鍋咖啡店門口之「
    車上」，亦有謂在真鍋咖啡「店裏面」，前後不一致，是證
    人張淑惠對於辛○○販賣槍枝予乙○○之證詞是否可採信，
    已有疑義。
 3. 再者，原審以同案被告己○○於偵查中供稱「（問：是否聽
  　辛○○賣給「缺德」之人六把）有聽他（指辛○○）說，但
  　不知賣了幾把」，作為補強張淑惠證詞之證據。惟己○○所
  　為被告乙○○有買槍之供述僅係聽聞辛○○所言，其屬傳聞
　  而非親身經歷，更何況辛○○是否確有對己○○說過販賣槍
    枝流向以及己○○對於有幾把槍械、型式為何、有無殺傷力
    等等均一概不知，是以其證言是否可信已非無疑，自不得作
    為不利於被告辛○○、乙○○認定之證據。
 4. 而被告辛○○究有無販賣槍彈予翁振益，除被告辛○○之自
    白、證人張淑惠之證詞外，查無其他證據可資補強，復無扣
    案槍枝可供鑑驗是否具有殺傷力或破壞性，是被告辛○○販
    賣槍彈予翁振益、乙○○；被告乙○○向辛○○購買槍枝部
    分尚屬犯罪不能證明。
四、綜上所述，檢察官關於被告辛○○、乙○○之起訴依據均無
    證據證明能力，既無其他積極證據足資證明被告二人有成立
    犯罪情事，自應作有利被告之認定，此部分原判決未能詳加
    勾稽遽認有罪，被告辛○○、乙○○上訴意旨否認犯罪，並
    據以指摘原判決此部分不當，為有理由，爰將原判決關於辛○○、乙○○部分撤銷，均改判無罪以免冤抑。
伍、被告壬○○、庚○○部分：
一、公訴意旨略以：被告壬○○、庚○○在附表所示之時地向己○○購買附表所示之槍枝，因認被告壬○○、庚○○涉犯槍
    砲彈藥刀械管制條例第7條第4項未經許可，持有手槍罪、第
    12 條第4項未經可，持有子彈罪嫌。
二、按「共同被告為不利於己之陳述，固得採為其他共同被告犯
    罪之証據，但此項不利之陳述，須無瑕疵可指，且就其他方
    面調查又與事實相符者，始得採為犯罪事實之認定。縱可認
    其陳述無瑕疵，亦應調查其他足資以証明所供述之犯罪事實
    確具有相當程度真實性之補強証據，以察其是否與事實相符
    ，若不為調查，而專憑此項供述即為其他共同被告犯罪事實
    之認定，顯與刑事訴訟法第156條第2項之規定有違。」 (最
    高法院86年度臺上字第3179號判決要旨參照)。
三、本件公訴人認被告壬○○、庚○○涉有未經許可持有手槍子
    彈罪嫌，無非以同案被告己○○、丁○○與證人張淑惠於警
    訊、偵查中之供述，己○○於警訊時所書寫之自白書為其主
    要論據。經查：關於壬○○部分，同案被告丁○○與證人張
    淑惠均係聽聞己○○交待槍枝販賣流向，己○○是否確實將
    槍枝販賣予壬○○，實難單憑該二人之供述即加以認定，況
    同案被告己○○於事後已改稱未將其自張淑惠、丁○○處購
    得之槍枝販出，且同案被告丁○○及證人張淑惠稱其等有進
    口一枝衝鋒槍，後由己○○賣給壬○○，惟經查該所謂衝鋒
    槍其實卷附美國INTRATEC廠所製造TEC-九M型九厘米之制式
    半自動手槍，此經同案被告丁○○於上訴審說明甚詳，亦經
    證人張淑惠到庭證述其所交付給同案被告己○○賣給被告壬○○之衝鋒槍確是上開半自動手槍無誤（見上訴審91年7月1
    9日筆錄）而該支半自動手槍則是由被告己○○帶領警方起
    出，果該槍已賣予壬○○，同案被告又在收押禁見中，如何
    連絡被告壬○○將槍枝埋在特地點再由被告己○○交出，足
    見被告壬○○並未有向同案被告己○○購買衝鋒槍；關於庚○○部分，除有己○○對於被告庚○○不利之陳述外，並無
    其他證據可資補強，復未有扣案槍枝以供鑑驗是否具有殺傷
    力或破壞性，自不得單以己○○之供述即認定庚○○有非法
    持有手槍子彈之犯罪事實，既無其他積極證據足資證明被告
    壬○○、庚○○有成立犯罪情事，自應作有利被告之認定。
    此部分原判決未能詳加勾稽遽認有罪，被告壬○○、庚○○
    上訴意旨否認犯罪，為有理由，爰將原判決關於壬○○、庚○○部分撤銷，改判無罪以免冤抑。
據上論斷，應依刑事訴訟法第369條第1項前段、第364、第299條
第1項前段、第300條，第301條第1項前段，懲治走私條例第2條
第1項、槍砲彈藥刀械管制條例第7條第1項、第4項、第12條第1
項、第4項、第13條第1項、刑法第2條第1項、第2項、第11條前
段、第28條、第56條、第216條、第210條、第212條、第214條、
第55條、第47條、第42條第3項、第37條第1項、第38條第1項第1
款、第2款，罰金罰鍰提高標準條例第1條前段、第2條，判決如
主文。
本案經檢察官郭啟東到庭執行職務。
中     華     民     國    94    年   6   月    8     日
                     刑事第19庭審判長法  官  葉騰瑞
                                     法  官  魏新國
                                     法  官  莊明彰
以上正本證明與原本無異。
如不服本判決，應於收受送達後十日內向本院提出上訴書狀，其
未敘述上訴之理由者並得於提起上訴後十日內向本院補提理由書
（均須按他造當事人之人數附繕本）。
                                     書記官  廖逸柔
中　　華　　民　　國　　94　　年　　6 　　月　　8 　　日
附錄：本案論罪科刑法條全文
懲治走私條例第2條
私運管制物品進口、出口逾公告數額者，處七年以下有期徒刑，
得併科新臺幣三百萬元以下罰金。
以犯前項之罪為常業者，處三年以上十年以下有期徒刑，得併科
新臺幣五百萬元以下罰金。
第 1 項之未遂犯罰之。
第 1 項所稱管制物品及其數額，由行政院公告之。
槍砲彈藥刀械管制條例第7條
未經許可，製造、販賣或運輸火砲、肩射武器、機關槍、衝鋒槍
、卡柄槍、自動步槍、普通步槍、馬槍、手槍或各類砲彈、炸彈
、爆裂物者，處死刑、無期徒刑或七年以上有期徒刑；處徒刑者
，併科新台幣00000000元以下罰金。
未經許可，轉讓、出租或出借前項所列槍砲、彈藥者，處無期徒
刑或五年以上有期徒刑，併科新台幣 00000000 元以下罰金。
意圖供自己或他人犯罪之用，而犯前二項之罪者，處死刑或無期
徒刑；處徒刑者，併科新台幣 00000000 元以下罰金。
未經許可，持有、寄藏或意圖販賣而陳列第 1 項所列槍砲、彈藥
者，處五年以上有期徒刑，併科新台幣00000000元以下罰金。第
1項至第3項之未遂犯罰之。
槍砲彈藥刀械管制條例第12條
未經許可，製造、販賣或運輸子彈者，處一年以上七年以下有期
徒刑，併科新台幣0000000元以下罰金。
未經許可，轉讓、出租或出借子彈者，處六月以上五年以下有期
徒刑，併科新台幣 0000000 元以下罰金。
意圖供自己或他人犯罪之用，而犯前二項之罪者，處三年以上十
年以下有期徒刑，併科新台幣 0000000 元以下罰金。
未經許可，持有、寄藏或意圖販賣而陳列子彈者，處五年以下有
期徒刑，併科新台幣 0000000 元以下罰金。
第 1 項至第 3 項之未遂犯罰之。
槍砲彈藥刀械管制條例第13條
未經許可，製造、販賣或運輸槍砲、彈藥之主要組成零件者，處
三年以上十年以下有期徒刑，併科新台幣0000000元以下罰金。
未經許可，轉讓、出租或出借前項零件者，處一年以上七年以下
有期徒刑，併科新台幣 0000000 元以下罰金。
意圖供自己或他人犯罪之用，而犯前二項之罪者，處五年以上有
期徒刑，併科新台幣 00000000 元以下罰金。
未經許可，持有、寄藏或意圖販賣而陳列第 1 項所列零件者，第
 6月以上五年以下有期徒刑，併科新台幣0000000元以下罰金。
第 1 項至第 3 項之未遂犯罰之。
中華民國刑法第210條
 (偽造變造私文書罪)
偽造、變造私文書，足以生損害於公眾或他人者，處五年以下有
期徒刑。
中華民國刑法第212條
 (偽造變造特種文書罪)
偽造、變造護照、旅券、免許證、特許證及關於品行、能力服務
或其他相類之證書、介紹書，足以生損害於公眾或他人者，處一
年以下有期徒刑、拘役或三百元以下罰金。
中華民國刑法第214條
 (使公務員登載不實罪)
明知為不實之事項，而使公務員登載於職務上所掌之公文書，足
以生損害於公眾或他人者，處三年以下有期徒刑、拘役或五百元
以下罰金。
 附表
┌──┬────┬─────┬───┬──────────┬───────┐
│編號│交易時間│販賣槍械人│購買人│交易地點            │購買數量、金額│
├──┼────┼─────┼───┼──────────┼───────┤
│一  │八十九年│己○○    │斯文  │不詳                │CZ75二把、34萬│
│    │二月初某│          │      │                    │              │
│    │日      │          │      │                    │              │
├──┼────┼─────┼───┼──────────┼───────┤
│二  │八十九年│己○○    │壬○○│台北市○○路三皇宮  │衝鋒槍一把、35│
│    │四月某日│          │      │                    │萬            │
├──┼────┼─────┼───┼──────────┼───────┤
│三  │八十九年│己○○    │壬○○│台北市○○路三皇宮  │馬可洛夫一把  │
│    │五月底某│          │      │                    │              │
│    │日      │          │      │                    │              │
├──┼────┼─────┼───┼──────────┼───────┤
│四  │八十九年│己○○    │不詳  │台北縣三重市○○街四│CZ75一把、17萬│
│    │六月初某│          │      │十三號三樓          │              │
│    │日      │          │      │                    │              │
├──┼────┼─────┼───┼──────────┼───────┤
│五  │八十九年│己○○    │庚○○│台北市○○路三皇宮  │CZ75二把、白朗│
│    │七月某日│          │      │                    │寧一把、20萬  │
├──┼────┼─────┼───┼──────────┼───────┤
│六  │八十九年│己○○    │小周  │新莊市○○路立體停車│馬可洛夫一把  │
│    │八月某日│          │      │場                  │              │
└──┴────┴─────┴───┴──────────┴───────┘
